【裁判字號】    92,交訴,81
【裁判日期】    921126
【裁判案由】    過失致死
【裁判全文】
臺灣新竹地方法院刑事判決                          九十二年度交訴字第八一號
    公  訴  人  臺灣新竹地方法院檢察署檢察官
    被      告  丙○○
右列被告因過失致死案件，經檢察官提起公訴（九十二年度偵字第四三○四號），本
院，本院依簡式審判程序判決如左：
    主  文
丙○○因過失致人於死，處有期徒刑陸月，如易科罰金，以佰元折算壹日。緩刑貳
年。
    事  實
一、丙○○於民國九十二年六月十六日上午十時五十分許，騎乘李益國所有之車號Ｑ
    Ｊ五─四九六號輕型機車，沿新竹市○○路由東往西方向行駛，行至新竹市○○
    路與學府路交岔路口，欲左轉彎行駛，本應注意左轉彎時，應距交岔路口三○公
    尺前顯示方向燈或手勢，行至交岔路口中心處左轉，並不得占用來車道搶先左轉
    ；亦應注意轉彎車應讓直行車先行，而依當時天候晴、日間自然光線充足、柏油
    路面乾糙、無缺陷、道路無障礙物、視距良好等情狀，並無不能注意之情事，竟
    疏未注意，其未行駛至交岔路口中心處時，即貿然搶先左轉學府路，適對向之李
    分明騎乘車號ＨＬＪ─九八六號重機車，直行穿越上開交岔路口時，亦疏未注意
    車前狀況，丙○○一時閃避不及，二車撞擊後均人車倒地，李分明因此受有血胸
    、右硬腦膜慢性出血、急性蜘蛛膜下腔出血等傷害。丙○○則於騎車肇事後、犯
    罪未被發覺前，在肇事現場等候，向有偵查犯罪職權之公務員即新竹市警察局交
    通隊警員賴忠良坦承犯行並接受裁判。而李分明經送往新竹市馬偕紀念醫院急診
    後，仍於翌日凌晨一時二十五分許不治死亡。
二、案經新竹市警察局第二分局報請臺灣新竹地方法院檢察署檢察官相驗後自動檢舉
    偵查起訴。
    理  由
一、本件被告所犯過失致死罪，係非死刑、無期徒刑、最輕本刑為三年以上有期徒刑
    之罪，被告於本院準備程序進行中，就被訴事實為有罪之陳述，經本院合議庭認
    合於刑事訴訟法第二百七十三條之一第一項之規定，裁定進行簡式審判程序，合
    先敘明。又起訴書誤載被告姓名為「劉彥辰」，業經公訴人到庭更正被告姓名為
    為「丙○○」，附此敘明。
二、右揭犯罪事實，業據被告丙○○於警、偵訊中及本院審理時均坦承不諱，並有馬
    偕紀念醫院診斷證明書、道路交通事故調查表、現場圖、駕駛執照、行車執照、
    交通事故談話紀錄表、現場照片十幀、車輛勘查照片十二幀在卷可稽。而被害人
    李分明確因本件車禍肇致死亡，業經臺灣新竹地方法院檢察署檢察官督同法醫師
    相驗屬實，製有勘驗筆錄、相驗屍體證明書、驗斷書各一紙、及相驗照片七幀在
    卷可憑。
三、按汽車行駛至交岔路口，其行進、轉彎，應依左列規定：：：四、左轉彎時，應
    距交岔路口三○公尺前顯示方向燈或手勢，行至交岔路口中心處左轉，並不得占
    用來車道搶先左轉。：：六、轉彎車應讓直行車先行，道路交通安全規則第一百
    零二條第一項第四款、第六款前段分別定有明文。被告於前開時、地騎乘機車時
    ，本應遵守上述交通安全之規定，且依道路交通事故調查報告表載明，當時天候
    晴、日間自然光線充足、柏油路面乾糙、無缺陷、道路無障礙物、視距良好等情
    狀，並無不能注意之情事，竟仍疏未注意，在未行駛至上開交岔路口中心處時，
    即貿然搶先左轉學府路致肇事，被告自有過失。此經臺灣省竹苗區車輛行車事故
    鑑定委員會鑑定結果，亦為相同之認定，有該會於九十二年八月十一日出具之竹
    鑑字第九二○八四五號鑑定意見書附卷可按。雖被害人李分明疏於注意車前狀況
    ，亦有過失，然此亦不能解免被告之責任。再者，本件被害人死亡確因被告之過
    失所致，是被告之過失行為與被害人之死亡結果間，具有相當因果關係，從而，
    本案事證已臻明確，被告過失致死犯行，堪予認定，自應依法予以論科。
四、核被告丙○○所為，係犯刑法第二百七十六條第一項過失致死罪。又被告於犯罪
    未被有偵查權之機關或公務員發覺前，並向到場處理警員即新竹市警察局交通隊
    警員賴忠良坦承犯行並接受裁判之情，業據到場處理警員以公務電話向本院陳明
    ，有本院公務通知、查詢電話紀錄表在卷足憑，是認被告有接受裁判之意思甚明
    ，符合自首之規定，應依刑法第六十二條前段規定減輕其刑。爰審酌被告騎乘輕
    機車提前左轉且未讓對向直行車先行為為本件車禍事故之肇事主因，而被害人未
    注意車前狀況為為肇事次因，併審及被告與被害人家屬甲○○達成民事和解，被
    告業已付清和解金額，已據被害人家屬甲○○向本院陳明：願意原諒被告等語，
    有和解書、本院公務通知、查詢電話紀錄表各一件在卷足按，暨被告仍為在學學
    生，有學生證一紙可資為證，被告犯罪後態度坦承一切犯行堪認態度良好等一切
    情狀，量處如主文所示之刑，併諭知易科罰金之折算標準。末查，被告未曾受有
    期徒刑以上刑之宣告，有臺灣新竹地方法院檢察署刑案資料查註紀錄表及臺灣高
    等法院被告全國前案紀錄表在卷足按，其因一時失慮致罹刑章，犯罪後坦承犯行
    ，態度良好，經此次偵審程序，當知所警惕，信無再犯之虞，本院認其所受宣告
    之刑以暫不執行為適當，故併予宣告緩刑二年，以啟自新。
五、據上論斷，應依刑事訴訟法第二百七十三條之一第一項、第二百九十九條第一項
    前段，刑法第二百七十六條第一項、第六十二條前段、第四十一條第一項前段、
    第七十四條第一款，罰金罰鍰提高標準條例第一條前段、第二條，判決如主文。
本案經檢察官乙○○到庭執行職務。
中      華      民      國    九十二    年     十一     月    二十六    日
                                      臺灣新竹地方法院交通法庭
                                          法  官  黃  美  文
右正本證明與原本無異。
如不服本判決，應於判決送達後十日內向本院提出上訴狀( 應附繕本 )，上訴於
臺灣高等法院。
                                          書記官  陳  秀  子
中      華      民      國    九十二    年     十一月    二十六    日
附錄論罪科刑法條：
刑法第二百七十六條第一項：
因過失致人於死者，處二年以下有期徒刑、拘役或二千元以下罰金。


司法院資訊處製作；財團法人民間司法改革基金會備份。
